【裁判字號】    92,易,1410
【裁判日期】    920813
【裁判案由】    賭博
【裁判全文】
臺灣臺北地方法院刑事判決                        九十二年度易字第一四一號
    公  訴  人  臺灣臺北地方法院檢察署檢察官
    被      告  乙○○
右列被告因違反電子遊戲場管理條例案件，經檢察官聲請簡易判決處刑（九十二年度
偵字第九五七七號），由本院改以通常程序審理，判決如左：
    主  文
乙○○共同違反未依電子遊戲場業管理條例規定辦理營利事業登記者，不得經營電子
遊戲場業之規定，處有期徒刑月，如易科罰金，以佰元折算壹日。
扣案電動賭博機具「南北雙俠」、「黃金列車」各壹台（各含ＩＣ板壹片）及機具內
賭資新臺幣貳萬壹仟壹佰壹拾元均沒收之。
    事  實
一、乙○○與真實年籍不詳、綽號「小陳」之成年男子，二人明知未依電子遊戲場業
    管理條例規定辦理營利事業登記，不得經營電子遊戲場業，竟基於共同違反電子
    遊戲場業管理條例及賭博之犯意概括聯絡，自民國九十二年四月初起迄同年四月
    七日下午四時三十分許（約經營一星期），在臺北縣新店市○○街十一巷二七號
    乙○○經營之「玫瑰漫畫店」公眾得出入場所內，由「小陳」提供電動賭博機具
    「南北雙俠」、「黃金列車」各一台，經營電子遊戲場業務，連續與不特定之人
    賭博財物。其賭法為參與賭博之人投入新臺幣（下同）十元硬幣押注，輸贏一至
    數倍，如中獎則賭客依倍數索賠，由電子遊戲機具直接以金錢支付，不中則賭資
    由機具沒入，全歸乙○○與「小陳」以五五分帳取得，以此方式共同經營電子遊
    戲場業。嗣於同年四月七日下午四時三十分許，適甲○○（已經審結）在上址店
    內把玩電動賭博機具「南北雙俠」而賭博財物時，為警當場查獲，並扣得電動賭
    博機具「南北雙俠」、「黃金列車」各一台（均含ＩＣ板各一片）、機具內賭資
    二萬一千一百十元。
二、案經臺北縣政府警察局新店分局報請臺灣臺北地方法院檢察署檢察官偵查聲請簡
    易判決處刑，由本院改以通常程序審理。
    理  由
一、訊據被告乙○○就於前揭時地擺放電動賭博機具二台、插電與客人對賭，經營電
    子遊戲場業，而同案被告甲○○於查獲時正於現場把玩機台等事實，於警訊、偵
    查、本院審理時均自白不諱（見偵查卷第八頁背面、第十三頁、第二九頁背面）
    ，並：
  (一)與同案被告甲○○供述之情節相合；
  (二)有臺北縣政府警察局新店分局九十二年四月七日臨檢現場紀錄表、現場照片五幀
    （見偵查卷第二十頁以下）在卷可查；
  (三)另有前開電動賭博機具二台、賭資二萬一千一百十元扣案足稽；
  (四)是依卷附之各項文書、扣案證物等補強證據已足資擔保被告二人於本院調查、審
    理中所為之上開任意性自白之真實性，按據刑事訴訟法第一百五十六條之規定，
    自得據被告前開任意性自白及各該補強證據，採信被告任意、真實之自白，認本
    件事證明確，被告犯行洵堪認定，應予依法論科。
二、按電子遊戲場業管理條例第四條第二項規定，電子遊戲機不得有賭博或妨害風化
    之設計及裝置。考其立法意旨，係為將電子遊戲場業納入行政機關有效管理，以
    維護社會安寧及善良風俗，保障公共安全及國民身心健康所為之「誡命規定」。
    茍有違反該條之禁止規定，即應依刑法賭博或妨害風化罪章相關刑責予以追訴處
    罰，並非謂電子遊戲機如有賭博或妨害風化之設計及裝置者，即無電子遊戲場業
    管理條例相關規定之適用。質言之，商業或個人，倘以營利之意思，未經依該條
    例相關規定辦理營利事業登記，擅自架設（設置）具有賭博或妨害風化之設計及
    裝置之電子遊戲機，供不特定之人遊藝者，即該當同條例第二十二條之犯罪構成
    要件；又不論行為人是否「專營」電子遊戲場業，亦不問經營是否需達「一定之
    規模」，即使於原本所營事業外，兼營電子遊戲場業，或所經營之電子遊戲場不
    具相當之規模，亦無礙於電子遊戲場業管理條例相關規定之適用（最高法院九十
    年台非字第二七六號判例參照）。核被告乙○○未依電子遊戲場業管理條例辦理
    營利事業登記，而擅自於公眾得出入之場所擺設電動賭博機具，與不特定賭客對
    賭，係違反電子遊戲場業管理條例第十五條規定，應依同條例第二十二條規定論
    處，並犯刑法第二百六十六條第一項前段之賭博罪。被告乙○○與真實年籍不詳
    、綽號「小陳」之成年男子二人間就前開賭博、違反電子遊戲場業管理條例之犯
    行，有犯意聯絡與行為分擔，均為共同正犯。被告先後多次賭博犯行，時間緊接
    ，罪名與犯罪構成要件相同，顯係基於概括犯意為之，應依連續犯之規定論以一
    罪。被告乙○○所犯之賭博、電子遊戲場業管理條例之罪間，有方法結果之牽連
    關係，依刑法第五十五條之規定，應從較重之電子遊戲場業管理條例之罪處斷。
    就被告乙○○前開犯行，另犯電子遊戲場業管理條例之罪，已如前述，惟起訴書
    漏載，尚有未洽，然已經公訴蒞庭檢察官當庭陳明更正，併此敘明。爰審酌被告
    乙○○於本院審理時就全部事實坦承不諱，且幡然悔悟，並積極解說事證，以助
    事實之釐清，另由現場扣得之帳冊、賭資顯示該地營業迄今獲利三千五百元，其
    侵害社會善良風氣非鉅，並衡量被告二人犯罪之動機、目的、犯罪時所受之刺激
    、犯罪之手段、犯人之生活狀況、品行、犯罪所生之危險或損害、犯罪後之態度
    等一切情狀，分別判處如主文所示之刑，並諭知易服勞役、易科罰金之折算標準
    ，以示懲儆。
三、末查扣案之電動賭博機具二台（含ＩＣ板二片）、賭資二萬一千一百十元，分別
    係當場賭博之器具與在賭檯之財物，應依刑法第二百六十六條第二項規定宣告沒
    收
據上論斷，應依刑事訴訟法第四百五十二條、第二百九十九條第一項前段，電子遊戲
場業管理條例第二十二條，刑法第十一條前段、第二十八條、第五十六條、第二百六
十六條第一項前段、第二項、第五十五條、第四十一條第一項前段，罰金罰鍰提高標
準條例第一條前段、第二條，判決如主文。
本案經檢察官呂俊儒到庭執行職務
中      華      民      國    九十二    年      八      月     十三     日
                                      臺灣臺北地方法院刑事第三庭
                                          法  官  郭惠玲
右正本證明與原本無異。
如不服本判決，應於判決送達後十日內，向本院提出上訴狀。
                                          書記官  陳  懿
中    華    民    國      九十二      年      八      月      十四    日
附錄本案論罪科刑法條全文：
刑法第二百六十六條第一項
在公共場所或公眾得出入之場所賭博財物者，處一千元以下罰金。但以供人暫時娛樂
之物為賭者，不在此限。
電子遊戲場業管理條例第二十二條
違反第十五條規定者，處行為人一年以下有期徒刑、拘役或科或併科新台幣五十萬元
以上二百五十萬元以下罰金。
電子遊戲場業管理條例第十五條
未依本條例規定辦理營利事業登記者，不得經營電子遊戲場業。


司法院資訊處製作；財團法人民間司法改革基金會備份。
